【裁判字號】    89,上易,1356
【裁判日期】    891011
【裁判案由】    傷害
【裁判全文】
臺灣高等法院臺南分院刑事判決        八十九年度上易字第一三五六號  Ａ
      上  訴  人
      即  被  告  乙  ○  ○
      選任辯護人  陳  靜  雲
右上訴人因傷害案件，不服臺灣臺南地方法院八十九年度易字第一二三三號中華民國
八十九年六月十二日第一審判決（起訴案號：臺灣臺南地方法院檢察署八十九年度偵
字第三二五一號），提起上訴，本院判決如左：
      主      文
上訴駁回。
乙○○緩刑參年。
      事      實
一、乙○○住台南市○區○○路一二三號，甲○○之父林奉賜在該路一二五號經營「
    韋氏補習班」，乙○○於民國（下同）八十九年二月三日十四時十分許，因懷疑
    其住宅旁巷內未吃完之麵包係該韋氏補習班內之學生所扔，乃進入補習班內理論
    ，因補習班內之學生及職員均否認，乙○○又走至巷內，隔著補習班牆壁的窗子
    責問學生及職員，引起林奉賜之子甲○○不滿，甲○○站在窗內出言請乙○○不
    要高聲辱罵，乙○○竟憤而基於傷害之犯意，從窗外以手掐住甲○○之脖子，將
    甲○○向窗框（鋁框）撞去，致甲○○受有頭面部二處瘀腫傷（均為三×二公分
    ）、胸部一處抓痕（五公分）、頸肩部一處紅腫瘀傷（一×一公分）。
二、案經甲○○訴由台南市警察局第一分局報請台灣台南地方法院檢察署檢察官偵查
    起訴。
      理      由
一、訊據上訴人即被告乙○○固坦承於上揭時地因懷疑其住宅旁巷內未吃完之麵包係
    韋氏補習班內之學生所扔，而與補習班理論，進而與被害人甲○○發生爭執等情
    不諱，惟矢口否認有出手掐被害人甲○○去撞窗框，使其受傷之犯行，並辯稱：
    係甲○○出手越過窗戶要打伊，伊以手格擋，剛好擋到甲○○之脖子，且其驗傷
    單是偽造的云云。經查：右揭事實，業據被害人甲○○迭次指訴綦詳，並經目擊
    證人莊慧文於原審及本院審理時結證屬實，參以被告於警訊供稱：伊有以右手正
    當抓住渠（指被害人）之脖子，叫渠不要亂來等語，又供稱：被害人衝過來打伊
    ，第一拳伊擋掉，順手伊抓住渠之脖子等語（以上見警卷第四頁反面），又於偵
    查中供稱：伊用右手擋住第一拳，被害人還要進一步打伊，伊就用手抓渠脖子，
    只抓渠一、二秒就放掉等語（見偵查卷第三十八頁反面），足見被告確實有與被
    害人發生爭執，且並非只有動口而已，尚有動手甚明。再酌以被害人所受之傷有
    頭面部二處瘀腫傷、胸部一處抓痕、頸肩部一處紅腫瘀傷，此有台南市立醫院驗
    傷診斷書一紙在卷可憑（見警卷第七頁），若依被告所言僅掐住被害人的脖子，
    旋即放開，則何以被害人卻受有上開多處瘀傷？又被害人所提出之診斷書係台南
    市立醫院出具，且蓋有該院關防及檢驗醫師胡瑞源之簽名，被告空言指摘該診斷
    書係偽造云云，難予採信。況被害人於八十九年三月十五日偵查庭時，經檢察官
    當庭勘驗，告訴人於案發後約一個半月，其右額頭尚可見到約一．五公分長之白
    色殘存傷痕，有偵訊筆錄在卷可按，核與上揭診斷書中記載被害人右額頭受有瘀
    傷之位置相符，足證被害人於案發時確有受傷無疑，益徵被害人之指訴非虛，被
    告有傷害犯意，足堪認定。故綜上所述，被告上開所辯，顯係事後卸責之詞，不
    足採取。其事證明確，犯行洵堪認定。
二、核被告傷害人之身體，所為係犯刑法第二百七十七條第一項之罪。原審認被告之
    罪證明確，因予適用刑法第二百七十七條第一項，罰金罰鍰提高標準條例第一條
    前段等規定，並審酌被告身為國立澎湖海專講師，竟僅為細故即出手傷害被害人
    ，被害人為小學六年級學生，所受傷勢，及其犯後態度等一切情狀，量處被告有
    期徒刑七月。本院經核原判決認事用法及量刑，俱無不合。被告上訴意旨空言否
    認犯罪而指摘原判決有不當之處，為無理由，應予駁回。又被告前此未曾受有期
    徒刑以上刑之宣告，有台灣台南地方法院檢察署刑案資料查註紀錄表一份附卷可
    參，犯後於本院當庭表示歉意，並給付被害人二萬元達成民事上和解，經本院記
    明筆錄足稽，經此偵審程序及科刑判決之教訓，當能知所警惕，而無再犯之虞，
    本院認本罪所宣告之刑以暫不執行為適當，爰宣告緩刑三年，用昭自新，並觀後
    效。
據上論斷：應依刑事訴訟法第三百六十八條、第七十四條第一款，判決如主文。
本案經檢察官蘇南桓到庭執行職務。
中    華    民    國      八十九      年      十      月      十一      日
                                  臺灣高等法院臺南分院刑事第一庭
                                      審判長法官  鄭    文    肅
                                            法官  楊    明    章
                                            法官  王    浦    傑
右正本證明與原本無異。
不得上訴。
                                      法院書記官  蔡    振    豐
中    華    民    國      八十九      年      十      月      十三      日
附錄法條：
刑法第二百七十七條第一項
傷害人之身體或健康者，處三年以下有期徒刑，拘役或一千元以下罰金。


司法院資訊處製作；財團法人民間司法改革基金會備份。
